【裁判字號】    92,毒抗,124
【裁判日期】    920707
【裁判案由】    聲請觀察勒戒
【裁判全文】
臺灣高等法院高雄分院刑事裁定                    九十二年度毒抗字第一二四號
      抗  告  人
      即  被  告  甲○○
右列抗告人因違反毒品危害防制條例案件，經檢察官聲請
雄地方法院中華民國九十二年五月二十日裁定（九十二年度毒聲字第三０五二號），
提起抗告，本院裁定如左：
    主  文
抗告駁回。
    理  由
一、原裁定略以：被告甲○○前因施用第二級毒品案件，經觀察、勒戒後，認無繼續
    施用毒品之傾向，業經台灣高雄地方法院檢察署檢察官於民國八十九年十月三十
    一日，以八十九年度毒偵字第七００八號不起訴處分確定。被告復於九十一年十
    一月十六日回溯二十四小時內之某時許，在不詳處所施用第二級毒品安非他命，
    嗣經高雄市政府警察局三民第一分局於九十一年十一月十六日依法通知定期採集
    其尿液，檢驗結果呈甲基安非他命陽性反應；被告雖否認有施用第二級毒品之犯
    行，但查被告之尿液經檢驗結果呈安非他命陽性反應，有台灣檢驗科技股份有限
    公司之濫用藥物尿液檢驗報告、上開不起訴處分書及刑案資料查註紀錄表在卷可
    參，爰依毒品危害防制條例第二十條第一項、觀察勒戒處分執行條例第三條第一
    項規定，裁定甲○○應送勒戒處所觀察、勒戒等語。
二、經查：抗告人即被告甲○○於九十一年十一月十六日，為警所採之尿液，經送台
    灣檢驗科技股份有限公司檢驗結果，檢出甲基安非他命陽性反應，而該公司初步
    以ＥＩＡ酵素免疫分析法篩檢，再以ＧＣ／ＭＳ氣相層析／質譜儀法確認檢驗結
    果，均呈甲基安非他命陽性反應，有該公司出具之九十一年十二月二十日濫用藥
    物尿液檢驗報告一紙附於原審卷可憑。按用精密儀器分析，可排除尿液測試中產
    生安非他命偽陽性之可能，而得到正確答案，目前最常用之確認方法為氣相層析
    質譜儀，以該儀器作藥物及其代謝產物之定性及定量分析，幾乎不會有偽陽性反
    應產生，有行政院退除役官兵輔導委員會臺北榮民總醫院八十三年四月七日（八
    三）北總內字第三０五號函可佐。抗告人雖於警訊時抗辯其有服用感冒藥、肝藥
    及皮膚過敏藥等語；雖部分成藥之服食，可在尿液測試中產生偽陽性安非他命反
    應，但如用精密儀器分析，將可排除偽陽性之可能，而得到正確答案，目前最常
    用之確認方法為氣相層析質譜儀，以該儀器作藥物及其代謝產物之定性及定量分
    析，幾乎不會有偽陽性反應產生，有卷附行政院國軍退除役官兵輔導委員會台北
    榮民總醫院八十三年四月七日（８３）北總內字第三０五號函可按，本件前開尿
    液檢驗結果既係以ＧＣ／ＭＳ氣相層析／質譜儀法確認檢驗，即無錯誤可能，故
    其抗辯，不足採信。原審依毒品危害防制條例第二十條第一項、觀察勒戒處分執
    行條例第三條第一項規定，裁定將抗告人送勒戒處所觀察、勒戒，經核並無不合
    。抗告人抗告意旨，否認施用毒品安非他命，空言指摘原裁定不當，殊不足採，
    本件抗告，為無理由，應予駁回。
三、據上論結，應依刑事訴訟法第四百十二條，裁定如主文。
中    華    民    國      九十二      年      七      月     七   日
                              臺灣高等法院高雄分院刑事第二庭
                                  審判長法官  林正雄
                                        法官  黃蕙芳
                                        法官  黃壽燕
右正本證明與原本無異。
不得再抗告。
                                  法院書記官  黃富美
中    華    民    國      九十二      年      七      月     七   日


司法院資訊處製作；財團法人民間司法改革基金會備份。
